臺灣高等法院臺南分院刑事判決
上　訴　人　臺灣臺南地方法院檢察署檢察官
被　　　告　甲○○
上列上訴人因被告違反毒品危害防制條例案件，不服臺灣臺南地
方法院95年度易字第1627號中華民國96年1月10日第一審判決（
起訴案號：臺灣臺南地方法院檢察署95年度毒偵字第3211號），
提起上訴，本院判決如下：
    主      文
原判決撤銷。
甲○○施用第二級毒品，累犯，處有期徒刑陸月；又施用第二級
毒品，累犯，處有期徒刑陸月；應執行有期徒刑拾月。
    事      實
一、甲○○前曾於民國 (下同)90 年間，因妨害風化等案件，先
    後經臺灣臺南地方法院各判處有期徒刑1年4月、1年6月，並
    定應執行刑有期徒刑2年9月確定，於93年10月5日縮短刑期
    執行完畢。復於94年間，因施用毒品案件，經臺灣臺南地方
    法院裁定送勒戒處所觀察、勒戒後，認有繼續施用毒品傾向
    ，另經該院以裁定令入戒治處所施以強制戒治，於95年7 月
    13日戒治期滿。仍不知悛悔，明知安非他命已列為毒品危害
    防制條例第2條第2項第2款所稱之第二級毒品，竟於5年內，
    基於施用第二級毒品安非他命之犯意，先於95年9月4日晚上
    某時許施用第二級毒品後，又另行起意，復於95年9月6日晚
    上10時許施用第二級毒品，均在其位於臺南縣永康市○○路
    239巷9弄33號3樓之13住處，並均以將安非他命置於玻璃球
    內燒烤產生燻煙，再吸食該燻煙之方式，施用第二級毒品安
    非他命先後有二次，嗣於95年9月7日甲○○經警採尿送驗後
    呈甲基安非他命陽性反應，始悉上情。
二、案經臺南縣警察局永康分局移送臺灣臺南地方法院檢察署檢
    察官偵查起訴。
    理      由
一、上揭犯罪事實，業經被告甲○○於警察、偵訊、原審及本院
    審理中自白不諱，且被告為警查獲時所採集之尿液經送檢驗
    結果，呈甲基安非他命陽性反應，此有長榮大學95年9月25
    日出具之確認報告1紙附卷可稽，足認被告上開自白與事實
    相符。又被告前曾於94年間，因施用毒品案件，經臺灣臺南
    地方法院裁定送勒戒處所觀察、勒戒後，認有繼續施用毒品
    傾向，另經該院以裁定令入戒治處所施以強制戒治，於95年
    7月13 日戒治期滿。有本署刑案資料查註紀錄表、全國施用
    毒品案件紀錄表各1份在卷可參，足認被告於強制戒治期滿
    後，5年內再犯本件施用毒品之罪，其罪證明確，犯行堪予
    認定。
二、核被告甲○○所為，係犯毒品危害防制條例第10條第2項之
    施用第二級毒品罪。其先後二次施用毒品之行為，係另行起
    意，應分論併罰。又被告曾受有期徒刑之執行完畢（有該署
    刑案資料查註紀錄表可參）後，5年內故意再犯本件有期徒
    刑以上之罪，為累犯，均應依刑法第47條第1項規定加重其
    刑。
三、原審予以論罪科刑，並量處有期徒刑拾月，固非無見。惟
　　查：本件被告先後二次施用毒品之行為，係另行起意，應分
  　論併罰，惟原審卻依集合犯論以一罪，即有未洽。檢察官上
　　訴意旨認原審未及就併案部分審酌（犯罪時間95年9月28日
    晚間10時許)，雖不足採，惟原判決既有可議，自應由本院
    將原判決撤銷改判，爰審酌被告犯罪之動機、目的、手段，
    及犯罪後態度等一切情狀分別量處如主文第二項所示之刑，
    並定其應執行刑。
四、又臺灣臺南林地方法院檢察署檢察官併辦之96年度毒偵字第
    237號被告又於95年9月28日晚間10時許施用第二級毒品之案
    件，本院經核應係另行起意，核與本案無實質上一罪之關係
    ，應退還臺灣臺南林地方法院檢察署另行處理。
據上論結，應依刑事訴訟法第369條第一項前段、第364條、第29
9條第一項前段，毒品危害防制條例第10條第2項，刑法第11條前
段、第47條第1項、第51條第5款，判決如主文。
本案經檢察官李傳來到庭執行職務。
中　　華　　民　　國　　96　　年　  3　　 月　  21　  日
                  刑事第五庭　審判長法　官  楊明章
                                    法　官  戴勝利
                                    法　官  顏基典
以上正本證明與原本無異。
不得上訴。
　　　　　　　　　　　　　　　　　　書記官  呂嘉文
中　　華　　民　　國　　96　　年　　3 　　月　　21　　日
【附錄】本判決論罪科刑法條：
 毒品危害防制條例第10條第2項
 施用第二級毒品者，處 3 年以下有期徒刑。
